【裁判字號】    98,交聲,4064
【裁判日期】    981208
【裁判案由】    違反道路交通管理處罰條例聲明異議
【裁判全文】
臺灣臺北地方法院交通事件裁定        98年度交聲字第4064號
原處分機關  交通部公路總局臺中區監理所彰化監理站
受處分人    甲○○
上列受處分人因違反道路交通管理處罰條例案件，對於交通部公
路總局臺中區監理所彰化監理站中華民國98年8月12日所為之處
分（原處分案號：彰監四字第裁64-AEX298362號裁決書）聲明異
議，本院裁定如下：
    主  文
異議駁回。
    理  由
一、按計程車駕駛人，未向警察機關辦理執業登記，領取執業登
    記證，即行執業者，處新臺幣1,500元以上3,600元以下罰鍰
    ；又計程車駕駛人，不依規定辦理執業登記，經依前項處罰
    仍不辦理者，吊銷其駕駛執照，道路交通管理處罰條例第36
    條第1項、第2項分別定有明文。再汽車駕駛人，曾依本條例
    其他各條規定吊銷駕駛執照者，1年內不得考領駕駛執照，
    道路交通管理處罰條例第67條第3項亦有明定。
二、本件異議人即受處分人甲○○於民國98年1月10日下午3時45
    分許，駕駛車號390-CG號營業小客車，行經臺北市○○路
    300號前，因有「未領有執業登記證即行執業」之違規行為
    ，經臺北市政府警察局萬華分局交通分隊員警當場攔查，依
    道路交通管理處罰條例第36條第1項規定掣單舉發，嗣受處
    分人向原處分機關提出申訴，經原處分機關調查結果，查知
    受處分人前於97年11月28日曾為臺北市政府警察局大同分局
    寧夏路派出所員警舉發相同之違規事實，認本件違規事實應
    為「計程車駕駛人不依規定辦理執業登記證經依前項處罰仍
    不辦理」，原處分機關乃於98年8月12日依前開條例第36條
    第2項、第67條第3項（裁決書漏引第3項）之規定，裁處受
    處分人吊銷駕駛執照，並1年內禁考。
三、本件異議人聲明異議意旨略以：伊於98年1月10日駕駛朋友
    之營業車輛（車號390-CG）時，遭警方舉發無執業登記證，
    然伊並無執業情形，亦考取資格，另於98年1月17日臺北市
    政府警察局已核發執業登記證，為此聲明異議，請求撤銷原
    處分等語。
四、經查：
（一）受處分人甲○○係計程車駕駛人，前於97年11月28日下午
      4 時35分許，駕駛車號390-CG號營業小客車，在臺北市○
      ○街50號前，因「無執業登記證」之違規行為，為臺北市
      政府警察局大同分局寧夏路派出所員警當場攔查，依道路
      交通管理處罰條例第36條第1項規定掣單舉發，而受處分
      人已自動繳納罰鍰結案，交通部公路總局臺中區監理所彰
      化監理站並未開立裁決書等情，有該監理站98年11月25日
      中監彰字第0980029216號函、臺北市政府警察局北市警交
      字第AEX132213號舉發違反道路交通管理事件通知單影本
      、違規查詢報表各1紙在卷可稽，是此部分事實，堪以認
      定。
（二）又受處分人復於98年1月10日下午3時45分許，駕駛車號
      390-CG號營業小客車，行經臺北市○○路300號前，因有
      「未領有執業登記證即行執業」之違規行為，經臺北市政
      府警察局萬華分局交通分隊員警當場攔查，依道路交通管
      理處罰條例第36條第1項規定掣單舉發，嗣經原處分機關
      調查結果，認本件違規事實應為「計程車駕駛人不依規定
      辦理執業登記證經依前項處罰仍不辦理」，改依同條例第
      36條第2項規定裁罰之事實，有違規查詢報表、臺北市政
      府警察局北市警交字第AEX298362號舉發違反道路交通管
      理事件通知單影本、本件裁決書影本各1紙在卷可憑；而
      受處分人於97年1月17日持交通部公路總局98年1月16日98
      北計執字第01-011號訓練合核證明申請轉入臺北市執業，
      同日領有臺北市政府警察局核發之A043990號執業登記證
      ，受處分人向臺北市政府警察局申請辦理執業登記證及初
      領執業登記證日期均為98年1月17日等情，有臺北市政府
      警察局98年11月18日北市警交字第09835320800號函、臺
      北市計程車駕駛人執業登記申請書影本、異動紀錄影本、
      交通部公路總局98年1月16日98北計執字第01-011號訓練
      合核證明影本各1紙在卷可佐，是受處分人係在本件違規
      行為後，始向臺北市政府警察局辦理執業登記，並領取執
      業登記證，其於本件違規行為時，仍屬未依規定辦理執業
      登記，領取執業登記證乙節，堪以認定，至其所辯98年1
      月10日駕駛朋友之營業車輛並無執業情形云云，惟查受處
      分人本件遭舉發所駕駛之系爭車輛既為營業一般自小客車
      ，其外觀顯足辨識係一般可見之計程車，而受處分人亦非
      系爭車輛之所有人，若非為駕車載客營業之故，為何駕駛
      系爭車輛行駛於市區道路？是足信受處分人其時應有駕車
      於道路上隨機載客之意，應認有執業之事實無訛，則上開
      所辯，自無可採；又受處分人前於97年11月28日業因「無
      執業登記證」之違規事實，經警依道路交通管理處罰條例
      第36條第1項規定掣單舉發，已如前述，本件再因未辦理
      執業登記，領取執業登記證，即行執業之事實，為警舉發
      ，從而，受處分人確有計程車駕駛人，不依規定辦理執業
      登記，經依前項處罰仍不辦理之違規事實，洵堪認定。
五、綜上所述，本件受處分人確有於前揭時、地，駕駛車號
    390-CG號營業小客車，「計程車駕駛人不依規定辦理執業登
    記證經依前項處罰仍不辦理」之違規行為，原處分機關依道
    路交通管理處罰條例第36條第2項、第67條第3項（裁決書漏
    引第3項）之規定，裁處受處分人吊銷駕駛執照，並1年內禁
    考，尚無違誤。受處分人猶執前詞指摘原處分不當，為無理
    由，自應將其異議駁回。
據上論結，依道路交通案件處理辦法第19條，裁定如主文。
中    華    民    國    98    年    12    月    8     日
                              交通法庭法  官  楊蕙芬
以上正本證明與原本無異
如不服本裁定應於送達後5日內向本院提出抗告狀
                                      書記官  馬正道
中    華    民    國    98    年    12    月    11    日

司法院資訊處製作；財團法人民間司法改革基金會備份。
